臺灣雲林地方法院刑事判決
　　　　　　　　　　　　　　　　　　100年度侵訴字第37號
公　訴　人　臺灣雲林地方法院檢察署檢察官
被　　　告　吳彬旗
上列被告因妨害性自主罪案件，經檢察官提起公訴（100 年度偵
字第4652號），被告於準備程序中就被訴事實為有罪之陳述，本
院改依簡式審判程序審理，判決如下：
    主  文
吳彬旗對於十四歲以上未滿十六歲之女子為性交，處有期徒刑壹
年。
    事  實
一、吳彬旗前因於民國96年12月間犯妨害性自主罪案件，經本院
    以98年度訴字第241 號判處有期徒刑1 年10月，緩刑4 年，
    並於緩刑期間內付保護管束確定。於緩刑期間，仍不知警惕
    ，復再於99年10月間犯妨害性自主罪案件，經臺灣臺中地方
    法院以100 年度侵訴字第117 號判處有期徒刑10月確定（不
    構成累犯）。緣吳彬旗前已與代號0000000000號之女子（真
    實姓名、年籍詳卷附真實姓名與代號對照表，下稱Ｂ女）認
    識，並有與Ｂ女為性交易之行為（吳彬旗此部分犯行，業經
    檢察官100 年度偵字第4560號為不起訴處分）。吳彬旗於
    100 年5 月19或26日中某日23時許，於「UT網路聊天室」網
    站中，因聊天而認識代號000000000 號之女子（85年8 月生
    ，真實姓名、年籍詳卷附真實姓名與代號對照表，下稱Ａ女
    ，係Ｂ女之妹妹）後，2 人互留網路帳號以便聯絡。吳彬旗
    於離線後因欲與Ｂ女約定為性交易，遂撥打Ｂ女所持用之行
    動電話，並因通話時聽到Ａ女之聲音，遂轉而向Ｂ女要求與
    Ａ女進行性交易，再於電話中與Ａ女約定為性交易1 次之代
    價為新臺幣（下同）2,500 元，經Ａ女應允。嗣吳彬旗隨即
    駕駛車牌號碼JH-8168 號自用小客車，前往Ａ女住處附近搭
    載Ａ女，並一同至址設雲林縣斗六市○○路888 號之「櫻花
    汽車旅館」內。吳彬旗明知Ａ女為14歲以上未滿16歲之女子
    ，竟仍基於對14歲以上未滿16歲之女子為性交之犯意，於徵
    得Ａ女同意後，以其生殖器插入Ａ女陰道內之方式，對Ａ女
    為性交行為1 次得逞。事畢，僅交付200 元予Ａ女，而未再
    交付餘款2,300 元。嗣經員警執行網路巡邏時，發現有不詳
    少女於「尋夢園嘉義之光聊天室」網站內，與不特定男性上
    網者議價性交易，而循線查悉上情。
二、案經Ａ女之父（代號000000000 Ａ號，真實姓名、年籍詳卷
    ）訴由嘉義市政府警察局報告臺灣雲林地方法院檢察署檢察
    官偵查起訴。
    理  由
壹、程序部分：
一、依性侵害犯罪防治法第12條第2 項之規定，司法機關所製作
    必須公示之文書，不得揭露被害人之姓名、出生年月日、住
    居所及其他足資識別被害人身分之資訊。本件判決書為避免
    被害人Ａ女之身分遭揭露，關於被害人Ａ女、證人Ｂ女及告
    訴人之姓名、年籍等，因有揭露足以識別被害人Ａ女身分資
    訊之虞，爰依前揭規定，僅記載代號（Ａ女、Ｂ女及告訴人
    之真實姓名、年籍等資料均詳如嘉義市政府警察局卷《下稱
    警卷》第27、28頁密封袋內之真實姓名對照表，至事實欄內
    摘記被害人Ａ女之出生年月《未及日》，係為釐清被告犯行
    時，被害人Ａ女是否已滿16歲）。
二、本件係經被告吳彬旗於準備程序期日為有罪之陳述，而經本
    院合議庭裁定由受命法官獨任以簡式審判程序加以審理，此
    有本院100 年12月16日準備程序筆錄一份附卷足憑，則依據
    刑事訴訟法第273 條之2 、同法第159 條第2 項之規定，不
    適用傳聞法則有關限制證據能力之相關規定，合先敘明。
貳、實體部分：
一、訊據被告吳彬旗對於上開犯罪事實坦承不諱，核與證人即被
    害人Ａ女於警詢時之指述（警卷第8 、9 頁）、證人Ｂ女於
    警詢時之證述（警卷第15、16頁）相符，復有指認犯罪嫌疑
    人紀錄表、100 年8 月31日職務偵查報告書及帳號調閱查詢
    資料各1 份（警卷第11頁正面、第19頁正面至第21頁正面）
    及Ａ女之真實姓名對照表1 份（置於警卷第27頁密封袋內）
    可稽，是被告自白與事實相符，應可採信。另被告與被害人
    Ａ女在「UT網路聊天室」聊天認識之日期，依被告之帳號調
    閱查詢資料顯示，其有於100 年5 月下旬23時許登入網路之
    日期為100 年5 月19日、26日（警卷第21頁），是被告登入
    「UT網路聊天室」內與被害人Ａ女聊天之日期，應係在100
    年5 月19日或26日中某日之23時許，併予敘明。
二、按兒童及少年性交易防制條例第22條第1 項規定，與未滿16
    歲之人為性交易者，依刑法之規定處罰之。又刑法第227 條
    第3 項對於14歲以上未滿16歲之女子為性交罪，其被害客體
    為14歲以上未滿16歲之女子，立法意旨係以該女子對於性行
    為之智識及決斷能力仍未臻成熟，縱得該女子之同意，亦不
    得對之為性交行為，以保護少女身智之正常發育，故本罪係
    以被害人之年齡為特別要件，祇以被害女子在事實上為14歲
    以上未滿16歲為已足。查Ａ女為85年8 月生，有被害人代號
    與真實姓名對照表1 份在卷可按，被告對之為性交行為時，
    雖得Ａ女同意，惟Ａ女為14歲以上未滿16歲之女子，仍構成
    上開之罪，是核被告所為，係犯刑法第227 條第3 項之對於
    14歲以上未滿16歲之女子為性交罪。另修正前之兒童少年福
    利法第70條第1 項前段（按：兒童及少年福利法業於100 年
    11月30日修正公布更名為「兒童及少年福利與權益保障法」
    ，上開規定並移置於第112 條第1 項前段，並已生效施行。
    上開規定僅為法條名稱及條號之修正，條文內容並無變動）
    固規定故意對兒童及少年犯罪者，加重其刑至2 分之1 ，惟
    該條項但書復明文規定：「但各該罪就被害人係兒童及少年
    已定有特別處罰規定者，不在此限」。刑法第227 條第3 項
    之對於14歲以上未滿16歲之男女為性交行為，係特別規定以
    被害人年齡14歲以上未滿16歲者為其處罰之特殊要件，依上
    揭規定，被告所犯本件犯行，應無再按上開規定加重處罰之
    餘地，併此說明。
三、爰審酌被告前曾透過網路聯絡方式，與未滿14歲之女子為性
    交易，而經本院以98年度訴字第241 號判處有期徒刑1 年10
    月，緩刑4 年確定，於緩刑期間內，再以相類似之方式，與
    14歲以上未滿16歲之女子為性交易，再經臺灣臺中地方法院
    以100 年度侵訴字第117 號判處有期徒刑10月確定，仍不知
    悔改，再以相同之方式為本件犯行，顯見被告並無悔改之意
    ，其犯後坦承犯行，勇於面對司法，態度雖可取，惟因對賠
    償金額與告訴人即Ａ女之父無法達成共識，而未能與告訴人
    達成和解（本院保密卷宗第4 頁），並審酌其未考慮被害人
    Ａ女未滿16歲，智能尚未臻於成熟，即貿然與之發生性交行
    為1 次，影響被害人Ａ女身心發展，暨被告自陳學歷為商工
    夜間部畢業之智識程度，家中有父母、妹妹及2 個弟弟，在
    家中之鐵工廠工作之家庭狀況（本院審理卷第32頁正面、反
    面），及檢察官具體求處有期徒刑1 年（同上卷第33頁正面
    ）等一切情狀，量處如主文所示之刑，以示懲儆。
據上論斷，應依刑事訴訟法第299 條第1 項前段、第273 條之1
第1 項，刑法第227 條第3 項，判決如主文。
本案經檢察官陳東泰到庭執行職務。
中    華    民    國  100     年    12    月    29    日
                  刑事第六庭  法  官  陳 美 利
以上正本證明與原本無異。
如不服本判決應於收受判決後10日內向本院提出上訴書狀，並應
敘述具體理由；其未敘述上訴理由者，應於上訴期間屆滿後20日
內向本院補提理由書（均須按他造當事人之人數附繕本）。「切
勿逕送上級法院」。
                              書記官  王 秀 如
中    華    民    國   100    年    12    月    29    日
附錄本案論罪科刑法條：
中華民國刑法第227條
（未成年人）
對於未滿十四歲之男女為性交者，處3 年以上10年以下有期徒刑
。
對於未滿十四歲之男女為猥褻之行為者，處6 月以上5 年以下有
期徒刑。
對於十四歲以上未滿十六歲之男女為性交者，處7 年以下有期徒
刑。
對於十四歲以上未滿十六歲之男女為猥褻之行為者，處3 年以下
有期徒刑。
第1 項、第3 項之未遂犯罰之。